【裁判字號】    98,交聲,367
【裁判日期】    980227
【裁判案由】    聲明異議
【裁判全文】
臺灣臺中地方法院刑事裁定             98年度交聲字第367號
原處分機關  交通部公路總局臺中區監理所
異  議  人
即受處分人  甲○○
上列異議人因違反道路交通管理處罰條例案件，對於交通部公路
總局臺中區監理所民國98年1月20日所為之處分（中監違字第裁6
0-HC0000000號裁決書），聲明異議，本院裁定如下：
    主    文
異議駁回。
    理    由
一、原處分意旨略以：異議人即受處分人（下稱受處分人）甲○
    ○駕駛車號0286-RZ號自小客車，於民國97年11月24日15時
    15分許，在臺中縣新社鄉○○街二苗圃處，因「在禁止臨時
    停車處所停車」之違規，經臺中縣警察局東勢分局警員掣開
    中縣警交字第HC0000000號舉發違反道路交通管理事件通知
    單逕行舉發，本所即於98年1月20日以中監違字第裁60-HC00
    00000號裁決書裁處受處分人罰鍰新台幣（以下同）900元，
    於法並無不合等語。
二、受處分人聲明異議意旨略以：
  (一)該路段原來路口可以停車，據東勢分局函示，係因新社花海
    活動，經臺中縣政府公告禁止臨時停車，惟從入口至停車處
    並未設有禁止臨時停車之標誌。
  (二)依據中華民國道路交通標線之規定：1.禁止停車線為黃色實
    線；2.禁止臨時停車線為紅色實線；3.停止線為白色實線。
    依據東勢分局所拍攝之照片，伊所停放之處所所畫之標線為
    白、紅相間的雙實線，交通標線並無此類標線的規定，爰請
    求撤銷原處分云云。
三、按汽車駕駛人停車時，在禁止臨時停車處所停車、在設有禁
    止停車標誌、標線之處所停放者，處新臺幣600元以上1200
    元以下罰鍰，此為道路交通管理處罰條例第56條第1項第1款
    、第4款所明定。
四、經查：
  (一)本件受處分人所有之車牌號碼0286-RZ號自小客車於97年11
    月24日15時15分許，在臺中縣新社鄉○○街二苗圃處禁止臨
    時停車處所違規停車，經臺中縣警察局東勢分局警員依道路
    交通管理處罰條例第56條第1項第1款之規定，掣開中縣警交
    字第HC0000000號舉發違反道路交通管理事件通知單舉發等
    情，有該舉發違反道路交通管理事件通知單、交通部公路總
    局臺中區監理站中監違字第裁60-HC0000000號違反道路交通
    管理事件裁決書各1份、採證照片1幀附卷可稽。受處分人雖
    稱該路段原來路口可以停車，係因新社花海活動，經臺中縣
    政府公告禁止臨時停車，惟從入口至停車處並未設有禁止臨
    時停車之標誌。惟查，證人即舉發之警員趙文才於98年2 月
    17日本院訊問時具結證稱：「現場有公告違規禁止臨時停車
    的標誌，離受處分人違規的地點大概20公尺左右，有4台車
    的距離。」等語，核與卷附之現場採證照片2幀、現場圖所
    示相符，足認證人所證與事實相符，堪以採信。又汽車駕駛
    人本身有隨時注意標誌、標線之義務，是受處分人辯稱從入
    口至停車處並未設有禁止臨時停車之標誌云云，尚無可採。
  (二)道路交通標誌標線號誌設置規則第169條規定：「禁止臨時
    停車線，用以指示禁止臨時停車路段，以劃設於道路緣石正
    面或頂面為原則，無緣石之道路得標繪於路面上，距路面邊
    緣以三○公分為度。本標線為紅色實線，線寬除設於緣石，
    正面者以緣石高度為準外，其餘皆為一○公分。．．本標線
    禁止時間為全日二十四小時，如有縮短之必要時，應以標誌
    及附牌標示之。」又該設置規則第183條復規定：「路面邊
    線，用以指示路肩或路面外側邊緣之界線。其線型為白實線
    ，線寬為十五至二十公分，整段設置。但交岔路口及劃設有
    禁止停車線或禁止臨時停車線處得免設之。」職是之故，路
    面外側邊緣所設置白色實心標線，僅在指示路肩或路面外側
    邊緣，並不賦有行為人得予停車之意，再自上開法律文字：
    「白實線．．設有禁止停車線或禁止臨時停車線得免設之。
    」等詞觀之，白色實心標線於道路設有禁止停車線或禁止臨
    時停車線之狀態下既然得免設之，禁止臨車停車之紅色實線
    與指示路面外邊緣之白色實線當可同時併存於道路之上，後
    者並無排除前者禁止臨時停車之意，乃至為灼然。受處分人
    停放上開車輛之地點確設有紅色實心標線，該處之道路邊緣
    另設有白色實心標線，均有卷附之現場照片1張足憑。依上
    揭道路交通標誌標線號誌設置規則相關規定所示，該處白色
    實心標線僅在指示路肩或路面外側邊緣，並無指示停車或排
    除禁止臨時停車之意，前開地點縱然設有白色實心標線，惟
    因同時劃有紅色實心標線，仍為禁止臨時停車之處所。從而
    ，受處分人於禁止臨時停車處所停放車輛，即屬違反道路交
    通管理處罰條例第56條第1項第1款之規定，原處分機關據以
    處罰，即無不合，受處分人辯稱交通標線並無此類標線的規
    定而得予停車云云，顯有誤會，本件異議為無理由，應予駁
    回。
五、據上論斷，應依道路交通管理處罰條例第87條第2項，道路
    交通案件處理辦法第19條規定，裁定如主文。
中    華    民    國    98    年    2     月    27    日
                  交通法庭    法  官  唐光義
以上正本證明與原本無異。
如不服本裁定，應於收受送達後5日內向本院提出抗告狀。（應
附繕本）
                              書記官  黃聖心
中    華    民    國    98    年    2     月    27    日


司法院資訊處製作；財團法人民間司法改革基金會備份。
